【裁判字號】    99,簡抗,37
【裁判日期】    991111
【裁判案由】    侵權行為損害賠償等
【裁判全文】
臺灣臺北地方法院民事裁定              99年度簡抗字第37號
抗  告  人  乙○○
訴訟代理人  陳美華律師
上列抗告人與相對人甲○○間請求侵權行為損害賠償事件，抗告
人對於中華民國99年10月8 日本院新店簡易庭99年度店簡字第10
90號第一審裁定提起抗告，本院裁定如下：
    主  文
原裁定廢棄，發回本院新店簡易庭。
    理  由
一、抗告意旨略以：伊起訴時訴之聲明第一項請求被告即相對人
    給付新臺幣（下同）20萬元，訴之聲明第二項請求相對人分
    別於中國時報、自由時報、蘋果日報刊登道歉啟事，關於裁
    判費之徵收，第一項係因財產權而起訴，依民事訴訟法第77
    -1 3條之規定，以訴訟標的金額20萬元為核定之依據，應徵
    收裁判費2,100 元，第二項屬非因財產權而起訴，依同法第
    77 -14條之規定，應徵收裁判費3,000 元，共計5,100 元已
    繳納。惟原審將訴之聲明第二項誤認為因財產權而起訴，核
    定此部分訴訟標的價額，即登報於中國時報、自由時報、蘋
    果日報等之價額，分別為50萬元、90萬元及25萬元，與前述
    第一項聲明請求之20萬元合計為185 萬元，命伊補繳裁判費
    14 ,215 元，實有未洽，爰聲明廢棄原裁定等語。
二、按以一訴主張數項標的者，其價額合併計算之，民事訴訟法
    第77條之2 第1 項前段定有明文；故以一訴主張數項標的，
    如該數項訴訟標的在經濟上係各自獨立，彼此間並無主從競
    合或選擇關係者，即應合併計算其價額，有最高法院98年度
    臺抗字第103 號裁定意旨參照；再請求命回復名譽之適當處
    分，其訴訟標的之法律關係為回復名譽請求權，係屬非因財
    產權而起訴，亦有最高法院92年度臺抗字第586 號裁定意旨
    參照。經查：抗告人提起本件侵權行為損害賠償訴訟，請求
    相對人給付其20萬元及法定遲延利息，暨於中國時報、自由
    時報、蘋果日報刊登如其99年8 月26日起訴末頁所示道歉內
    容以回復抗告人名譽（見原審卷第3 頁民事起訴狀），各屬
    財產權訴訟、非財產權訴訟，二者並無主從附隨之關係，可
    為各自獨立訴訟，原法院不查，竟將抗告人訴之聲明第二項
    請求相對人應分別於中國時報、自由時報及蘋果日報報頭刊
    登如起訴狀附件所示道歉啟事一日之價額依序核定為各50萬
    元、90萬元及25萬元，合計為165 萬元（計算式：50萬元+9
    0 萬元+25 萬元=165萬元），將關於回復名譽請求權誤為財
    產權訴訟而核定其訴訟標的價額為165 萬元，並以本件訴訟
    標的金額合計為185 萬元（20萬元+165萬元=185萬元）核定
    裁判費用，於法自有未洽。
三、從而，抗告意旨指摘原裁定不當，聲明廢棄，為有理由，爰
    由本院將原裁定關於核定訴訟標的金額、價額部分均予以廢
    棄，關於核定金額與價額部分既由本院廢棄，則原裁定依抗
    告人前開聲明所計徵之裁判費即失所附麗，併此敘明。又因
    本件訴訟標的價額之核定，涉及裁判費之補徵，宜由原法院
    一併處理，爰廢棄原裁定，發回原法院更為適當之處置。
四、據上論結，本件抗告為有理由，爰裁定如主文。
中    華    民    國    99    年    11    月    11    日
                  民事第五庭審判長法  官  薛中興
                                  法  官  賴秀蘭
                                  法  官  鄧德倩
以上為正本係照原本作成。
本裁定不得再抗告。
中    華    民    國    99    年    11    月    11    日
                                  書記官  林孔華

司法院資訊處製作；財團法人民間司法改革基金會備份。
